ACORDAO-COMPLETO-2454092

ACÓRDÃO DE RELAÇÃO

ACÓRDÃO DE RELAÇÃO 2066/2021 ATA 4/2021 - PRIMEIRA CÂMARA

Acórdão 2066/2021-TCU-Primeira Câmara
Os Ministros do Tribunal de Contas da União, reunidos em sessão da 1ª Câmara, ACORDAM, por unanimidade, com fundamento no art. 143, incisos III e V, alínea "d" do Regimento Interno do TCU, em determinar o apostilamento do Acórdão 505/2020-TCU-Primeira Câmara, Sessão de 28/01/2020, para corrigir erro material a seguir transcrito, conforme proposta da unidade técnica (peças 160-161) , que teve a anuência do Ministério Público junto ao TCU (peça 162) , mantendo-se inalterados os seus demais termos: 
Onde se lê: 
"VISTOS, relatados e discutidos estes autos de recursos de reconsideração interpostos por José Onério da Silva e pelo Município de Indaiatuba - SP contra o Acórdão 7417/2016-TCU-Primeira Câmara, retificado, por inexatidão material, pelo Acórdão de Relação 1.671/2017-1ª Câmara;"
Leia-se: 
"VISTOS, relatados e discutidos estes autos de recursos de reconsideração interpostos por José Onério da Silva e pelo Município de Indaiatuba - SP contra o Acórdão 7417/2016-TCU-Primeira Câmara, mantido pelo Acórdão 357/2017-TCU-Primeira Câmara, o qual foi retificado, por inexatidão material, pelo Acórdão de Relação 1.671/2017-1ª Câmara;"
1. Processo TC-Processo 018.781/2013-6 (TOMADA DE CONTAS ESPECIAL) 
	1.1. Responsáveis: Home Care Medical Ltda (62.248.067/0001-05) ; José Onério da Silva (XXX.213.138-XX) ; Prefeitura Municipal de Indaiatuba - SP (44.733.608/0001-09) 
	1.2. Recorrentes: José Onério da Silva (XXX.213.138-XX) ; Prefeitura Municipal de Indaiatuba - SP (44.733.608/0001-09) 
	1.3. Órgão/Entidade: Prefeitura Municipal de Indaiatuba - SP
	1.4. Relator: Ministro Walton Alencar Rodrigues
	1.5. Representante do Ministério Público: Subprocurador-Geral Paulo Soares Bugarin
	1.6. Relator da deliberacao recorrida: Ministro Benjamin Zymler
	1.7. Unidades Técnicas: Secretaria de Recursos (Serur) ; Secretaria de Controle Externo de Tomada de Contas Especial (SecexTCE) .
	1.8. Representação legal: Francisco Queiroz Caputo Neto ( 11.707/OAB-DF) e outros, representando José Onério da Silva; Eduardo Leandro de Queiroz e Souza (109013/OAB-SP) e outros, representando Prefeitura Municipal de Indaiatuba - SP. 
	1.9. Determinações/Recomendações/Orientações: não há.

Primeira Câmara

Prefeitura Municipal de Indaiatuba - SP

Home Care Medical Ltda (62.248.067/0001-05); José Onério da Silva (XXX.213.138-XX); Prefeitura Municipal de Indaiatuba - SP (44.733.608/0001-09)

ACORDAO-COMPLETO-2522444

Acórdão de Relação 693/2022 - Primeira Câmara

Acórdão de Relação

WALTON ALENCAR RODRIGUES

Ministro Benjamin Zymler

Francisco Queiroz Caputo Neto ( 11.707/OAB-DF) e outros, representando José Onério da Silva; Eduardo Leandro de Queiroz e Souza (109013/OAB-SP) e outros, representando Prefeitura Municipal de Indaiatuba - SP.

Subprocurador-Geral Paulo Soares Bugarin

TOMADA DE CONTAS ESPECIAL (TCE)

Secretaria de Recursos (Serur); Secretaria de Controle Externo de Tomada de Contas Especial (SecexTCE).